# 关于企业收到政府资金的会计处理

提问人：WZ 信仰峰声 时间：2022-12-15 10:43:24
请教陈老师，企业收到自治区财政乡村振兴补助资金（产业发展专项），用于项目的建设，文件写资金性质为一般公共预算资金。那么企业该怎样核算这笔资金？按政府补助计入递延收益？
还是计入专项应付款？
另，根据《企业财务通则》第二十条（二）属于投资补助的，增加资本公积或者实收资本。《中央预算内固定资产投资补助资金财政财务管理暂行办法》第十四条(二)对经营性建设项目的投资补助作为资本公积管理，项目单位同意增资扩股的情况下，可以作为国家资本金管理。那么企业收到各级政府投资补助资金，都作为资本公积管理吗？

回答人：chenyiwei
这类款项属于政府资本性投入的可能性不大，因此不应计入专项应付款。建议明确其用途限制（补偿对象），以及是否属于要向政府交付商品或服务的采购合同对价等，据此确定恰当的会计处理模式。